【裁判字號】    92,簡抗,17
【裁判日期】    921003
【裁判案由】    清償債務
【裁判全文】
臺灣臺中地方法院民事裁定  九十二年度簡抗字第一七號
    抗  告  人  甲○○
    相  對  人  中訓國際股份有限公司
    法定代理人  陳訓弘
右當事人間請求清償債務事件，抗告人不服本院臺中簡易庭民國九十二年八月十一日
所為裁定，提起抗告，本院裁定如左：
    主      文
原裁定廢棄。
抗告費用由相對人負擔。
    理      由
一、抗告意旨略以：本件相對人係因請求抗告人清償債務涉訟，兩造所訂定之專任貸
    款契約書（下稱系爭契約）第十一條固約定合意以臺灣板橋地方法院為管轄法院
    ，惟相對人係專辦金融機構貸款之法人，且該條款亦為相對人預定用於同類契約
    之條款，屬定型化契約，抗告人於訂約當時並無磋商變更之餘地，對被告顯失公
    平，依修正後之民事訴訟法第二十八條第二項自無合意管轄之適用，本件抗告人
    住居所為鈞院所管轄之地區，依同法第一條規定，本件訴訟由抗告人住所地即鈞
    院管轄無誤。詎原審以兩造有合意管轄之約定為由，依職權裁定移送於臺灣板橋
    地方法院，自有違誤，爰依法提起本件抗告。
二、按第二十四條之合意管轄，如當事人之一造為法人或商人，依其預定用於同類契
    約之條款而成立，按其情形顯失公平者，他造於為本案之言詞辯論前，得聲請移
    送於其管轄法院。民國九十二年九月一日施行之修正後民事訴訟法第二十八條增
    列第二項定有明文。本件相對人於九十二年七月十六日起訴時，修正後之民事訴
    訟法尚未施行，原審依修正前之民事訴訟法第二十八條之規定，以無管轄權為由
    而裁定移轉於臺灣板橋地方法院，固無違誤，惟該修正之法律已於九十二年九月
    一日施行，本院自應適用修正後之法律規定為裁判。查抗告人既於本件言詞辯論
    前提起本件抗告，且觀之系爭契約為相對人公司所提供，且系爭契約第十一條均
    係以打字方式記載，顯屬相對人預定用於同類契約之條款而成立，而抗告人就已
    打字列記之合意管轄條款自無表示反對意見之餘地，按其情形顯失公平，揭諸上
    開修正後之民事訴訟法第二十八條第二項規定之意旨，抗告人既於言詞辯論前均
    得聲請移送管轄法院，其於言詞辯論前提起本件抗告，堪認已有排除原合意管轄
    之聲請，則原審法院為抗告人之住所地法院，就相對人所提起之訴訟，即有管轄
    權。是抗告意旨請求廢棄原裁定，自無不合，應予准許。
三、依民事訴訟法第四百三十六條之一第三項、第四百九十二條、第九十五條、第七
    十八條裁定如主文。
中      華      民      國    九十二    年      十      月      三      日
                                    臺灣臺中地方法院民事第四庭
~B    審判長法  官  張恩賜
~B          法  官  許秀芬
~B          法  官  戴博誠
右為正本係照原本作成
如對本裁定抗告須於裁定送達後十日內向本院提出抗告狀
中      華      民      國    九十二    年      十      月      三      日
~B      法院書記官  蔡秀珍


司法院資訊處製作；財團法人民間司法改革基金會備份。
